# **Scarlet Tobar**

✓ scarlettobarnunez@gmail.com • ♦ https://scarlet-tobar.github.io/es/

Ingeniere Civil en Computación e Informática en la Universidad Católica del Norte. Persona responsable, asertiva y perseverante. Experiencia con GNU/Linux, Fediverso, Python, C++, Office, Power BI, conexiones a bases de datos y Scheme.

## Experiencia profesional

Proyecto propio Chile

Chilemasto Septiembre 2021 - actualidad

- Administración de sistemas y moderación de redes sociales del fediverso.
- Mastodon, Friendica.

Austranet Santiago, Chile

Planificación de implementación de norma ISO/IEC 27001:2022 en AustranetGRC Agosto 2023 - Diciembre 2023

- Gestión y fabricación de documentos requeridos para la norma ISO/IEC 27001.
- Planificación de hitos y sucesos en carta Gantt para su posterior implementación.

### Universidad Católica del Norte

Coquimbo, Chile

Ayudante de Cátedra: Lenguajes de programación

Agosto 2022 - Julio 2023

- Realización de Ayudantías para los alumnos de Lenguajes de Programación.
- Apoyo para el profesor de la asignatura.
- El curso cubre los elementos de un lenguaje de progrmación, Scheme e intérpretes con la ayuda de PLAI.

Falabella Chile

Practicante Quiero Ser Falabella (Área Ciberseguridad)

Enero 2022 - Marzo 2022

- Obtención de datos de distintas fuentes de información y bases de datos.
- Análisis de datos obtenidos mediante Power BI.

#### Universidad Católica del Norte

Coquimbo, Chile

Ayudante de Cátedra: Lenguajes de programación

Agosto 2021 - Diciembre 2021

- Realización de Ayudantías para los alumnos de Lenguajes de Programación.
- Apoyo para el profesor de la asignatura.
- El curso cubre los elementos de un lenguaje de programación, Scheme e intérpretes con la ayuda de PLAI.

#### **Formación**

## Universidad Católica del Norte

Chile

Ingeniería Civil en Computación e Informática

2018 - 2023

#### **Idiomas**

- Inglés
- O Español: Nativo